臺灣高雄地方法院刑事判決　　　　　　　　　　　　九十三年度易字第一五五三號
　　公　訴　人　臺灣高雄地方法院檢察署檢察官
　　被　　　告　丁○○　男　三.
右列被告因竊盜案件，經檢察官提起公訴（九十三年度偵字第五四三五號、第一九八
Ｏ號、第一九三八Ｏ號），被告於本院準備程序進行中，就被訴事實為有罪之陳述，
經本院告知簡式審判程序意旨，並聽取公訴人及被告之意見後，本院合議庭裁定依簡
式審判程序審理，本院判決如左：
    主  文
丁○○共同連續竊盜，累犯，處有期徒刑伍月。扣案之鑰匙壹支沒收。
    事  實
一、丁○○曾於民國八十五年間因違反肅清煙毒條例案件，經本院以八十六年度訴字
    第九一號判處有期徒刑三年二月，嗣經臺灣高等法院高雄分院駁回上訴確定，於
    八十九年十月十六日縮刑期滿執行完畢。猶不知悔改，竟基於意圖為自己不法所
    有之概括犯意，連續於下列時地竊取財物：
    (一)於九十三年三月七日二十三時許，在高雄市○○區○○街與力行路口，見甲○○所有，由己○○所駕駛之車牌號碼八Ｓ─三三ＯＯ號自小貨車電門上之鑰匙
      未拔取，以徒手打開車門並發動引擎之方式竊取上開自小貨車一部，以及己○○放置於車內之發電機二台、ＰＯＬＯ牌長袖外套八百九十件、ＨＩＧＨＴＹ
      ＴＥ牌短衫三百五十五件（起訴書誤載為三十五件）、ＳＨＧＡＮＧＦＡＡ牌
      夾克八十件等物後，將上開衣物運至不知情之黃守誠居處暫為藏放，並將上開
      自小貨車供己代步。嗣為警於九十三年三月八日下午四時三十分許，在高雄市
      三民區○○路四一九巷尋獲上開失竊之自小貨車，並循線於同日下午六時五十
      分許在黃守誠之居處查獲。
    (二)於九十三年年三月十二日二十一時許，在高雄市○○區○○街（起訴書誤載為
      勵志街）二十六號前，見戊○○所有車牌號碼為ＹＲＮ─三九八號重型機車電
      門上之鑰匙未拔取，以徒手發動引擎之方式竊取上開機車一部，得手後供己代
      步之用。嗣為警於同年三月二十五日十三時許，在高雄市○○區○○里○○路
      二一七號前查獲
    (三)於九十三年九月二十一日十八時許，夥同姓名年籍不詳綽號「文仔」之成年男
      子，基於意圖為自己不法所有之犯意聯絡，在高雄市前鎮區○○○路二四八巷
      十九號前，由「文仔」在旁把風，丁○○以拾得之機車鑰匙一把開啟機車電門
      發動引擎之方式，竊取蔡明坤所有車牌號碼為ＭＫＥ─ＯＯ八號重型機車一部
      ，得手後供己代步之用。嗣為警於同年月二十二日十八時許，在高雄市○鎮區
      ○○路與千富路口查獲，並扣得機車鑰匙一支。
二、案經己○○、戊○○、蔡明坤訴由高雄市政府警察局三民第二分局、高雄縣政府
    警察局鳳山分局報請台灣高雄地方法院檢察署檢察官偵查起訴。
    理  由
一、按本件被告丁○○所犯係死刑、無期徒刑、最輕本刑為三年以上有期徒刑以外之
    罪，其於準備程序就前揭被訴事實為有罪之陳述，經受命法官告知簡式審判程序
    之旨，並聽取其與公訴人之意見後，本院認無不得或不宜改依簡式審判程序進行
    之處，爰依刑事訴訟法第二百七十三條之一第一項、第二百八十四條之一，裁定
    本件由受命法官獨任進行簡式審判程序，合先敘明。
二、訊據被告丁○○對於右揭犯罪事實均坦承不諱，核與證人己○○、戊○○及乙○○（即被害人蔡明坤之伯母）於警詢及偵查中證述之情節相符。並有車輛尋獲電
    腦輸入單、車輛竊盜、車牌失竊資料個別查詢報表─查詢車輛認可資料各一紙、
    贓物認領保管單、扣押筆錄、扣押目錄各三份、及現場照片三十一張等附卷可稽
    。另扣案之鑰匙一支，被告於本院訊問時陳稱為其於路上拾獲等語，本院審酌我
    國社會常情，該鑰匙為尋常物品，價值不高，應為他人所拋棄於路邊之物品，被
    告拾獲之行為應為無主物先占，依法取得該物之所有權，而為被告所有供行竊之
    鑰匙。被告自白犯罪與事實相符，本件事證明確，其犯行可堪認定。
三、核被告所為係犯刑法第三百二十條第一項竊盜既遂罪。其與姓名年籍不詳綽號「
    文仔」之成年男子間，就渠等於九十三年九月二十一日十八時許竊取機車之犯行
    部分，具有犯意聯絡及行為分擔，為共同正犯。被告所犯上開竊盜既遂罪，時間
    緊接，手法相同，所犯係構成要件相同之罪，顯係基於概括犯意反覆為之，應依
    刑法第五十六條連續犯之規定加重其刑。被告曾於八十五年間因違反肅清煙毒條
    例案件，經本院以八十六年度訴字第九一號判處有期徒刑三年二月，嗣經臺灣高
    等法院高雄分院駁回上訴確定，於八十九年十月十六日縮刑期滿執行完畢。有台
    灣高等法院被告全國前案紀錄表一份在卷可佐，其前受有期徒刑之執行完畢後，
    五年內再犯本件有期徒刑以上之罪，為累犯，應依刑法第四十七條之規定，遞加
    重其刑。爰審酌被告有事實欄所載之前科，足徵其品性非佳，然竊得之財物價值
    非鉅，及犯罪後坦承犯行，態度良好及其動機、目的等一切情狀，量處如主文所
    示之刑，並諭知易科罰金之折算標準。至扣案之鑰匙一支，係被告所有供犯罪所
    用之物，應依刑法第三十八條第一項第二款之規定宣告沒收。
據上論斷，應依刑事訴訟法第二百七十三條之一第一項、第二百八十四條之一、第二
百九十九條第一項前段、刑法第二十八條、第五十六條、刑法第三百二十條第一項、
第四十七條、第三十八條第一項第二款，罰金罰鍰提高標準條例第一條前段、第二條
，判決如主文。
本案經檢察官丙○○到庭執行職務。
中　　　華　　　民　　　國　　九十三　　年　　 十二 　　月　　二十八　　日
                                  臺灣高雄地方法院刑事庭
                                      　法　官  林芳華
右正本證明與原本無異。
如不服本判決，應於判決送達後十日內，向本院提出上訴狀。
                                        書記官  賴佳慧
中　　　華　　　民　　　國　　九十三　　年　　 十二 　　月　　 三十 　　日
附錄本案論罪法條
刑法第三百二十條
意圖為自己或第三人不法之所有，而竊取他人之動產者，為竊盜罪，處五年以下有期
徒刑、拘役或五百元以下罰金。
意圖為自己或第三人不法之利益，而竊佔他人之不動產者，依前項之規定處斷。
前二項之未遂犯罰之。
